臺灣宜蘭地方法院刑事判決
                                    110年度交易字第120號
公  訴  人  臺灣宜蘭地方檢察署檢察官
被      告  吳貽峰



上列被告因過失傷害案件，經檢察官提起公訴（110年度偵字第
696號），被告就被訴事實為有罪之陳述，經告知簡式審判程序
之旨，並聽取當事人之意見後，逕依簡式審判程序判決如下：
    主  文
吳貽峰因過失傷害人，處有期徒刑參月，如易科罰金，以新臺幣
壹仟元折算壹日。
    犯 罪 事 實
 一、吳貽峰於民國109年8月18日下午2點53分許，駕駛車號00-
     0000號自用小客車，沿宜蘭縣大同鄉台七甲線往台中方向
     行駛，途經宜蘭縣大同鄉台七甲線28.2公里設有分向限制
     線路段山路彎道處時，本應注意汽車行駛時，駕駛人應注
     意車前狀況，並隨時採取必要之安全措施，及分向限制線
     ，用以劃分路面成雙向車道，禁止車輛跨越行駛，及在未
     劃設慢車道之雙向二車道行駛時，均應在遵行車道內行駛
     及汽車在劃有分向限制線之路段，不得駛入來車之車道內
     ，而依當時天候晴、日間自然光線有照明、柏油路面乾燥
     、無缺陷、無障礙物、視距彎道等情形，並無不能注意之
     情形，竟疏於注意行經分向限制線路段山路彎道時注意車
     前狀況，並隨時採取必要之安全措施減速慢行，且跨越分
     向限制線駛入來車之車道內，致與對向車道由蔡明桐所騎
     乘附載乘客黃瓊慧之車號000-000號機車發生撞擊，致黃瓊
     慧因此受有左側膝部5Ｘ2公分撕裂傷、左側膝部挫傷等傷
     害。嗣吳貽峰於有偵查犯罪職務之公務員發覺其犯罪前，
     即向據報前往現場處理之宜蘭縣警察局三星分局南山派出
     所警員陳彥甫自首，坦承肇事之事實，並接受裁判。
二、案經黃瓊慧訴由宜蘭縣政府警察局三星分局報告臺灣宜蘭
    地方檢察署檢察官偵查起訴。
    理  由
一、按簡式審判程序之證據調查，不受第159條第1項之限制，刑
    事訴訟法第273條之2定有明文。是依上開規定，於行簡式審
    判程序之案件，被告以外之人於審判外之陳述，除有其他不
    得作為證據之法定事由外，應認具有證據能力。查本件如下
    引用被告以外之人於審判外之陳述，因本案採行簡式審判程
    序，復無其他不得做為證據之法定事由，揆諸前揭說明，應
    認均具有證據能力，合先敘明。
二、訊據被告吳貽峰坦承於前揭時、地駕車因過失與被害人黃瓊
    慧所搭乘之機車發生撞擊，致使告訴人黃瓊慧受傷之事實，
    核與告訴人黃瓊慧於警詢（參見警卷第8-10頁）、本院審理
    中（參見本院卷第103頁）之指訴及證人蔡明桐於之警詢（
    參見警卷第11-12頁）證述之情節，均相符合，被告之自白
    ，顯與事實相符，堪予採憑。復有道路交通事故調查報告表
    (一)、(二)、道路交通事故現場圖（以上均參見警卷第13-1
    7頁）及肇事現場(含肇事車輛)照片19張（參見警卷第24-33
    頁）在卷，可資佐證。而被害人黃瓊慧確因本件車禍受傷，
    亦有羅東聖母醫院診斷證明書1紙存卷可參（參見警卷第20
    頁）。事證明確，被告過失傷害犯行，應堪以認定。
三、按汽車行駛時，駕駛人應注意車前狀況及兩車並行之間隔，
    並隨時採取必要之安全措施，不得在道路上蛇行，或以其他
    危險方式駕車。又汽車在未劃設慢車道之雙向二車道行駛時
    ，應依下列規定：一、均應在遵行車道內行駛。二、在劃有
    分向限制線之路段，不得駛入來車之車道內。道路交通安全
    規則第94條第3項、第97條第1項第1、2款規定甚明；又分向
    限制線，用以劃分路面成雙向車道，禁止車輛跨越行駛，並
    不得迴轉，道路交通標誌標線號誌設置規則第165條亦定有
    明文。被告為領有合格汽車駕駛執照之駕駛人，其駕駛自小
    客車行經上開設有分向限制線路段山路彎道處時，自應注意
    上開規定，注意車前狀況，並隨時採取必要之安全措施，及
    分向限制線，用以劃分路面成雙向車道，禁止車輛跨越行駛
    ，及在未劃設慢車道之雙向二車道行駛時，均應在遵行車道
    內行駛及汽車在劃有分向限制線之路段，不得駛入來車之車
    道內，而依當時天候晴、日間自然光線有照明、柏油路面乾
    燥、無缺陷、無障礙物、視距彎道等情形，並無不能注意之
    情形，竟疏於注意於行經分向限制線路段山路彎道時注意車
    前狀況，並隨時採取必要之安全措施減速慢行，且跨越分向
    限制線駛入來車之車道內，致與對向車道由蔡明桐所騎乘附
    載乘客黃瓊慧之車號000-000號機車發生撞擊，致告訴人黃
    瓊慧因此受有左側膝部5Ｘ2公分撕裂傷、左側膝部挫傷等傷
    害，被告就本件車禍之發生應有過失至明。況本件經送交通
    部公路總局臺北區監理所基宜區車輛行車事故鑑定會鑑定結
    果，亦同此認定，此有該監理所110年3月5日北監基宜鑑字
    第1100012686號函附之基宜區0000000案鑑定意見書在卷可
    參。綜上，被告之過失行為與被害人黃瓊慧之受傷結果間，
    有相當因果關係。從而，本件事證明確，被告之過失犯行，
    應堪認定。
四、核被告因過失致他人受傷，所為係犯刑法第284條前段之過
    失傷害罪。被告於事故發生後，於有偵查犯罪職務之公務員
    發覺其犯罪前，即向據報前往現場處理之宜蘭縣警察局三星
    分局南山派出所警員陳彥甫自首，坦承肇事之事實，並接受
    裁判，此有宜蘭縣政府警察局三星分局南山派出所道路交通
    事故肇事人自首情形紀錄表在卷可查（參見警卷第21頁），
    符合自首之要件，應依刑法第62條前段規定減輕其刑。爰審
    酌被告對本件車禍事故發生之過失程度為完全肇事原因、致
    被害人受傷之危害程度、肇事後坦承過失犯行之態度，惟迄
    未與被害人和解及賠償被害人之民事損失，兼衡其警詢自陳
    為碩士畢業之智識程度、家庭經濟狀況為小康(參見警卷第4
    頁)，及其無前案紀錄，素行、品行尚可等一切情狀，量處
    如主文所示之刑，並諭知易科罰金之折算標準。
據上論斷，應依刑事訴訟法第273條之1第1項、第299條第1項前
段，刑法第284條前段、第62條前段，第41條第1項前段，刑法施
行法第1條之1第1項，判決如主文。
本案經檢察官吳志成提起公訴，檢察官黃正綱到庭執行職務。
中　　華　　民　　國　 110　　年　　8 　　月　　26　　日
                         臺灣宜蘭地方法院刑事第四庭
                                 法  官　黃永勝
以上正本證明與原本無異。
如不服本判決應於收受本判決後20日內向本院提出上訴書狀，並
應敘述具體理由。若未敘述理由者，應於上訴期間屆滿後20日內
向本院補提理由書狀(均須按他造當事人之人數附繕本)。

                                 書記官　林怡君
中　　華　　民　　國　 110　　年　　8 　　月　　26　　日
本案論罪科刑主要法條：
中華民國刑法第284條
因過失傷害人者，處1年以下有期徒刑、拘役或10萬元以下罰金
；致重傷者，處3年以下有期徒刑、拘役或30萬元以下罰金。